【裁判字號】    91,訴,2379
【裁判日期】    920108
【裁判案由】    強盜
【裁判全文】
臺灣板橋地方法院刑事判決                        九十一年度訴字第二三七九號
    公  訴  人  臺灣板橋地方法院檢察署檢察官
    被      告  丙○○  男  四.
    指定辯護人  甲○公設辯護人  彭宏東
右列被告因強盜案件，經檢察官提起公訴 (九十一年度偵字第二一五六三號)，甲○
判決如左：
    主  文
丙○○竊盜，因防護贓物、脫免逮捕，而當場施以強暴，累犯，處有期徒刑伍年肆月
。
    事  實
一、丙○○前有多次犯罪前科，於民國八十二年間因肅清煙毒條例、妨害自由、贓物
    、竊盜等罪，經甲○分別判處有期徒刑四年、三月、六月、四月，應執行有期徒
    刑四年九月，於八十五年二月十七日假釋付保護管束，再於八十五年間因竊盜罪
    ，經臺灣高等法院判處有期徒刑八月；復於八十八年間因竊盜罪，經甲○判處有
    期徒刑九月，前開刑期經接續執行，於九十年十一月十九日縮短刑期執行完畢，
    猶不知悔改，竟意圖為自己不法之所有，於九十一年十一月七日十五時二十分許
    ，在臺北縣中和市○○街三十巷二一號前，見乙○○駕駛小貨車至該處載送白米
    予客戶，乘其不注意之際，著手竊取其放置在小貨車上之白米一包（價值新臺幣
    八百元），得手後正欲離去之時，旋為乙○○發現並上前阻止，詎丙○○為防護
    其所竊得之白米，及避免為乙○○捉住，竟出手毆打乙○○左臉頰一拳，造成其
    左臉頰粘膜二公分挫傷合併流血（傷害部分未據告訴），而施以強暴行為，惟其
    後旋即為據報趕赴現場之警員逮捕。
二、案經臺北縣政府警察局中和分局報請臺灣板橋地方法院檢察署檢察官偵查起訴。
    理  由
一、訊據被告丙○○對於右開事實均坦承不諱，惟辯稱：當時伊有喝酒，不記得為何
    要偷白米，且事後亦跪下向被害人道歉云云。經查：右揭犯罪事實，業據被害人
    乙○○於警訊時指述在卷，復於甲○審理時指稱：「（問：當天發生何事？）當
    天是在下午二點半左右，伊載米交貨給客戶，因為伊每天下午都要去市場，之前
    伊就有失竊白米過，但是都沒有抓到人，這次是市場的人幫伊注意，就看到被告
    從伊車上拿一包米，伊就過去跟他說為什麼要拿我的米，結果他就回過頭來打伊
    左臉一拳，結果伊臉有輕微受傷，就將他抓住，他就要跑並且抵抗，市場的人就
    過來幫忙抓，被告與伊掙扎了幾分鐘，只憑伊一個人是抓不住他，是市場的人過
    來幫忙才抓住被告的」等語（參見甲○審判筆錄），質之被告於偵查中坦稱：「
    當時是為了把米保護好，並不是要打他」等語，足見被告為被害人發現竊取白米
    後，為防護贓物、脫免逮捕，而當場施以強暴之行為甚明。另經證人即到場查獲
    之警員鄭清宏證稱：「伊是接獲報案後二、三分到達現場，到達後看到被告跪在
    地上向被害人求情，白米已經放在地上，．．（問：當時被告精神狀況如何？）
    是正常的，因為被告曾經被我們派出所抓過，也是因為偷東西被查獲的」等語，
    是以被告辯稱當時並不記得云云，顯係事後卸責之詞，此外，復有被害人所提出
    之診斷證明書及贓物認領保管單乙紙在卷可考，從而，事證明確，被告竊盜，因
    防護贓物、脫免逮捕，而當場施以強暴之犯行，應堪認定。
二、核被告丙○○所為，係犯刑法第三百二十九條、第三百二十八條第一項之準強盜
    罪。至公訴人雖僅就被告防護贓物部分提起公訴，惟依被害人於審理中所述：被
    告要跑時，被伊抓住而抵抗，並打伊之情節，足認被告亦有脫免逮捕之意，惟被
    告以一行為為上開犯行，應屬單純一罪，甲○自得併予審酌。又被告曾於八十二
    年間因肅清煙毒條例、妨害自由、贓物、竊盜等罪，經甲○分別判處有期徒刑四
    年、三月、六月、四月，應執行有期徒刑四年九月，於八十五年二月十七日假釋
    出監付保護管束，再於八十五年間因竊盜罪，經臺灣高等法院判處有期徒刑八月
    ；復於八十八年間因竊盜罪，經甲○判處有期徒刑九月，前開刑期經接續執行，
    於九十年十一月十九日縮短刑期執行完畢，此有臺灣高等法院檢察署刑案紀錄簡
    覆表附卷足參，其於五年以內再犯本件有期徒刑以上之罪，為累犯，應依刑法第
    四十七條之規定加重其刑。爰審酌被告有多次犯罪前科，素行非佳，犯罪動機及
    其所用手段、造成之危害、犯後之態度等一切情狀，量處如主文所示之刑，以示
    懲儆。
據上論斷，應依刑事訴訟法第二百九十九條第一項前段，刑法第三百二十九條、第三
百二十八條第一項、第四十七條，判決如主文。
本案經檢察官蔡顯鑫到庭執行職務
中      華      民      國    九十二    年      一      月      八      日
                                  臺灣板橋地方法院刑事第六庭
                                          法  官  徐   蘭   萍
右正本證明與原本無異。
如不服本判決，應於判決送達後十日內，向甲○提出上訴狀。
                                          書記官  莊   川   億
中      華      民      國  九十二    年      一      月      九      日
附錄本案論罪科刑法條全文：
刑法第三百二十九條
竊盜或搶奪，因防護贓物、脫免逮捕或湮滅罪證而當場施以強暴、脅迫者、以強盜論
。
刑法第三百二十八條
意圖為自己或第三人不法之所有，以強暴、脅迫、藥劑、催眠術或他法，至使不能抗
拒，而取他人之物或使其交付者，為強盜罪，處三年以上十年以下有期徒刑。
以前項方法得財產上不法之利益或使第三人得之者亦同。
犯強盜罪因而致人於死者，處死刑或無期徒刑，致重傷者，處無期徒刑或七年以上有
期徒刑。
第一項及第二項之未遂遂犯罰之。
預備犯強盜罪者，處一年以下有期徒刑、拘役或三百元以下罰金。


司法院資訊處製作；財團法人民間司法改革基金會備份。
